臺灣臺南地方法院刑事判決　　　　　 100年度交簡上字第97號
上　訴　人
即　被　告　陳銘益
上列上訴人因公共危險案件，不服本院簡易庭民國100年6 月30
日100年度交簡字第1070號第一審簡易判決（聲請簡易判決處刑
案號：100年度偵字第3717號），提起上訴，本院管轄之第二審
合議庭判決如下：
    主  文
上訴駁回。
    事實及理由
一、本判決所引用第一審簡易判決書記載之證據（如附件），有
    關傳聞證據部分，業經檢察官及被告同意作為本案證據使用
    ，本院審酌該等證據作成時之情況，無何取證之瑕疵或其他
    不當情事，依刑事訴訟法第159條之5第1項之規定，具有證
    據能力，合先敘明。
二、本案經本院審理結果，認第一審簡易判決之認事、用法及量
    刑均無不當，應予維持，除犯罪事實第7行「新建路3段38號
    」，應更正為「新建路3巷38號」外，餘均引用第一審簡易
    判決書記載之事實、證據及理由（如附件）。
三、被告上訴意旨否認犯行，辯稱：伊當日飲酒後係牽機車步行
    返家，至臺南市○區○○路3巷38號前，因不勝酒力，將機
    車放倒於該處，並倒地睡覺，伊並無騎乘機車之行為云云。
    經查：
（一）根據卷附道路交通事故現場圖、現場照片所示（偵卷第17
      、20頁），被告機車之刮地痕長達3.2公尺，衡情，若係
      牽行機車後將機車放倒在地，豈會產生數公尺之刮地痕，
      被告辯稱其因不勝酒力而直接將原本牽行之機車放倒在地
      ，顯與現場跡證不符。
（二）證人即據報到場處理員警許公超於本院證稱，其抵達現場
      時，被告及機車均倒在路上（院卷第42頁），而現場照片
      所示之機車卻是立於路面，刮地痕與道路分向線幾近垂直
      ，故關於現場刮地痕有無可能係事後遷移或扶正機車所致
      ，證人即到場測繪拍照之員警吳鴻瑜於本院證稱：本案刮
      地痕是從道路分向線往路邊去，可能是駕駛者喝酒或即將
      昏迷，操作車輛不穩，會有車輛側倒，向路邊偏移之情形
      …該刮地痕尾端有被告脫鞋及機車油漬，機車立於刮地痕
      旁邊，以此點研判機車是倒在刮地痕尾端，於該處被扶正
      ，如果油漬是在刮地痕起點即道路分向線處，該處即為機
      車最初倒地位置…依我判斷，本案刮地痕應係駕駛機車所
      造成…除非機車是發動狀態，被告在旁牽動，有慢慢加速
      的動作，才會有此橫向倒地情形等語（院卷第51頁及反面
      ），足見本案刮地痕並非事後拖移機車所致，佐以被告於
      本院表示其牽行機車時並未發動車輛（院卷第35頁），並
      一再辯稱：伊是牽機車中將機車放倒，機車原地倒下，沒
      有滑行云云（院卷第52頁反面），亦足以排除被告牽行發
      動狀態下之機車，因酒後控制力不佳及機車本身之動力、
      加速等作用導致上述刮地痕之可能，則證人吳鴻瑜證稱本
      案刮地痕應係駕駛機車所造成，應值採信。
（三）至被告聲請傳喚之證人吳龍澄於本院雖證稱，案發當日其
      與被告在臺南市○區○○路上之海產店飲用高粱酒後，其
      陪同被告牽機車沿新建路步行一段路，約至新建路17巷到
      19巷之間始分手等語，惟同時證稱：當天分手後我沒有繼
      續看，所以不知道其後之情形，我沒有繼續觀察被告如何
      回家…分手後我就直接回家，因此最後被告有無騎機車，
      我並不知道等語（院卷第32頁反面、34頁），而依卷附地
      圖資料所示（院卷第23頁），被告與證人吳龍澄分手地點
      ，距本案查獲地點即新建路3巷38號，尚有相當之距離，
      是證人吳龍澄之證詞，僅能證明被告酒後曾牽行機車一段
      路，無從證明被告自始至終均未騎乘機車，自不足作為有
      利被告之認定。
（四）被告於警詢時業已自承其係酒後騎車欲返家睡覺，對此，
      被告於本院辯稱其警詢當時，係因急著要去工作，所以隨
      便講講云云，然查，被告前於民國99年間有酒後駕駛經緩
      起訴處分之紀錄，有其前案紀錄表可稽，當知酒後有無騎
      乘機車，涉及刑事責任之有無，利害攸關，焉有僅因急於
      離開，即隨口坦承酒駕，而陷己於罪之理。又根據現場之
      刮地痕、證人即到場測繪員警吳鴻瑜之專業判斷等證據，
      堪認本案刮地痕係駕駛行為所致，排除牽動拖移機車之可
      能，俱如前述，是被告嗣後翻異其警詢所述，抗辯牽行機
      車，並無駕駛行為云云，並無可採。
四、原審以事證明確，認被告所為，係犯刑法第185之3不能安全
    駕駛動力交通工具罪，且審酌被告本案係第2次酒駕行為、
    呼氣酒精濃度達每公升1.73毫克、駕駛之交通工具種類為重
    型機車、道路種類為市區道路、因不勝酒力而自摔、犯後否
    認犯行等情狀，予以量處有期徒刑5月，並諭以新臺幣1千元
    折算1日易科罰金，核其認事用法均無違誤，量刑亦未逾越
    法定刑度。本院考量酒後禁止駕車，早經政府大力宣導而為
    一般民眾所熟知，被告前有公共危險之緩起訴處分紀錄，竟
    未能記取教訓，無視自身及大眾行之安全，酒後騎乘機車以
    致觸犯本案，所為甚是不該，故原審予以量處上開刑度，尚
    無不當，本院就原審刑罰裁量權之行使，自應予尊重。被告
    上訴意旨，否認犯罪，指摘原判決不當，為無理由，應予駁
    回。
據上論斷，應依刑事訴訟法第455條之1第1項、第3項、第373條
、第364條、第368條，判決如主文。
本案經檢察官詹尚晃到庭執行職務。
中    華    民    國   100    年    11    月    18    日
                  刑事第十三庭  審判長法  官  莊玉熙
                                      法  官  魏玉英
                                      法  官  周宛瑩
以上正本證明與原本無異
本件不得上訴。
                                      書記官  黃傳鈞
中    華    民    國   100    年    11    月    18    日
附錄論罪法條：
中華民國刑法第185條之3
服用毒品、麻醉藥品、酒類或其他相類之物，不能安全駕駛動力
交通工具而駕駛者，處1年以下有期徒刑、拘役或科或併科15萬
元以下罰金。